臺灣桃園地方法院刑事判決　　　　　　　96年度訴字第1312號
公　訴　人　臺灣桃園地方法院檢察署檢察官
被　　　告　甲○○
選任辯護人　李怡卿律師
　　　　　　吳尚昆律師
　　　　　　洪榮彬律師
上列被告因毒品危害防制條例等案件，經檢察官提起公訴（96年
度偵字第8088號），本院判決如下：
    主  文
甲○○共同運輸第二級毒品，處有期徒刑柒年貳月。
扣案第二級毒品大麻煙草（合計淨重壹仟零捌拾玖點貳伍公克）
沒收銷燬，上開大麻煙草外包裝紙箱壹個沒收。
    事  實
一、甲○○明知大麻係毒品危害防制條例第2 條第2 項第2 款公
    告之第二級毒品，且係行政院依懲治走私條例第2 條第4 項
    授權公告之「管制物品項目及其數額」所列甲項第4 款之管
    制進出口物，未經許可不得非法運輸進入我國境內，竟於96
    年3 月21日，受姓名年籍不詳綽號「貝克」之成年男子以新
    臺幣（下同）10萬元之代價，委託在臺收受內裝有大麻之包
    裹，再轉交予真實姓名年籍不詳綽號「小武」之成年男子處
    理後續事宜，甲○○允諾後，即與「貝克」、「小武」共同
    基於運輸第二級毒品及私運管制物品進口之犯意聯絡，由甲
    ○○提供不知情之吳肇明（另由臺灣桃園地方法院檢察署檢
    察官為不起訴處分）姓名及吳肇明臺南市○區○○路584 號
    6 樓之1 住處地址，以供郵寄包裹之用後，「貝克」遂於96
    年3 月26日，自加拿大透過不知情之洋基快遞股份有限公司
    人員，將在紙箱夾層內藏有大麻煙草之包裹1 件，經由香港
    以航空機運輸進入我國境內，而於96年3 月29日上午8 時20
    分許，經內政部警政署航空警察局安檢隊執行X 光檢視作業
    時，發現該包裹有異，而喬裝快遞公司人員於96年3 月30日
    上午10時37分許將該包裹送抵吳肇明上開住處騎樓處，當場
    逮捕簽收包裹之吳肇明，並扣得上開以紙箱包裝之大麻煙草
    （大麻合計淨重1089.25 公克，空包裝總重124.96公克），
    再循線查獲甲○○。
二、案經內政部警政署航空警察局移請臺灣桃園地方法院檢察署
    檢察官偵查起訴。
    理  由
一、按被告以外之人於審判外之言詞或書面陳述，除法律有規定
    者外，不得作為證據；又被告以外之人於審判外之陳述，雖
    不符合同法第159 條之1 至第159 條之4 之規定，但經當事
    人於審判程序同意作為證據，法院審酌該言詞陳述或書面陳
    述作成時之情況，認為適當者，亦得為證據。當事人、代理
    人或辯護人於法院調查證據時，知有第159 條第1 項不得為
    證據之情形，而未於言詞辯論終結前聲明異議者，視為有前
    項之同意，刑事訴訟法第159 條第1 項及第159 條之5 分別
    定有明文。經查，證人吳肇明、趙中明於警詢中所為之證述
    ，雖為審判外之陳述，公訴人、被告及辯護人既未於本院言
    詞辯論終結前就該證言聲明異議，經審酌上開證言作成時，
    並無違法不當及證明力明顯過低之瑕疵，認為以之作為證據
    應屬適當，揆諸前開規定，認證人吳肇明、趙中明於警詢中
    所為之證言具有證據能力，核先敘明。
二、訊據被告甲○○迭自警詢、偵查及本院審理中對於上開犯罪
    事實，均坦承不諱，核與吳肇明於警詢中證稱：96年3 月30
    日上午10時30分許伊所簽收之貨物是甲○○告知伊會有東西
    寄到伊住處，要伊幫忙簽收，簽收到了，甲○○會聯絡伊，
    會跟伊拿包裹，而當時係甲○○說要搬家，所以問伊可否將
    快遞包裹寄到伊住處，但伊不知道包裹內有何物品，也沒有
    酬勞等語（偵卷第17至20頁）及證人趙中明於警詢證稱：伊
    是洋基快遞股份有限公司現場值班主任，本公司於96年3 月
    26日從加拿大接受寄貨人「CADY FU 」寄送該貨物，於96年
    3 月29日自加拿大經香港由CI-620號班機運送來臺，本公司
    以進口快遞貨物簡易報單申報方式代為向臺北關稅局報關，
    該批貨物臺灣收貨人為「WU ZAO MIN」，收貨地址為臺南市
    ○區○○路584 號6 樓之1 等情（偵卷第24至26頁）相合，
    而扣得之包裹經送請法務部調查局鑑定後，該包裹內煙草均
    含有第二級毒品大麻成分（合計淨重1089.25 公克，空包裝
    總重124.96公克），有法務部調查局調科壹字第0962303819
    0 號鑑定書在卷可參（偵卷第86頁），此外並有交通部民用
    航空局航空醫務中心毒品鑑驗鑑定書、航空警察局安全檢查
    隊查獲涉嫌毒品危害防制條例毒品初步鑑驗報告單、X 光檢
    查儀注檢貨物報告表、財政部臺北關稅局北遞移字第096010
    0180號函、臺北關稅局扣押貨物收據及搜索筆錄、快遞公司
    送貨單、貨物簽收單查獲物品及現場照片15張等資料在卷可
    資佐證（偵卷第27至29頁、第31至41頁），足徵被告之自白
    與事實相符。綜上所述，被告與姓名年籍不詳綽號「貝克」
    、「小武」之成年男子共同運輸第二級毒品及私運管制物品
    第二級毒品大麻進口臺灣地區之犯罪事實明確，應依法論科
    。
三、(一)按大麻為毒品危害防制條例第2 條第2 項第2 款所列之第
    2 級毒品，不得運輸；另行政院依懲治走私條例第2 條第4
    項法律授權，公告毒品危害防制條例所列毒品，係屬甲項第
    4 目管制進出口之物品，不得進出口。核被告甲○○所為，
    係犯毒品危害防制條例第4 條第2 項之運輸第二級毒品及懲
    治走私條例第2 條第1 項私運管制物品進口罪。被告與綽號
    「貝克」、「小武」之成年男子就上開犯行，互有犯意聯絡
    及行為分擔，應依刑法第28條論以共同正犯。被告利用不知
    情之吳肇明收取大麻包裹及利用不知情之快遞公司人員運輸
    大麻等行為，均為間接正犯。被告以一行為同時觸犯毒品危
    害防制條例第4 條第2 項及懲治走私條例第2 條第1 項二罪
    ，為想像競合犯，應依刑法第55條規定從一重之毒品危害防
    制條例第4 條第2 項運輸第二級毒品罪處斷。爰審酌被告所
    運輸毒品數量非少，若流入市面所生危害甚大，幸及時遭查
    獲毒品而未流出，再參酌被告為此犯行之動機、目的，於本
    案件中又非基於主導地位，平日素行尚可，僅曾因賭博案件
    經法院判處罰金銀元2000元之紀錄，有臺灣高等法院被告前
    案紀錄表可稽，且被告於犯罪後已坦承犯行，深具悔悟等一
    切情狀，爰量處如主文所示之刑；至於檢察官於起訴書另請
    求依刑法第90條第1 項宣告被告強制工作一節，惟被告於案
    發當時有正當工作，業據被告提出在職證明書、營利事業登
    記證影本等資料可稽，被告僅因貪圖小利為此犯行，且被告
    除曾因賭博案件經法院判處罰金銀元2000元之前案紀錄外，
    並無其他犯罪科刑紀錄，顯見被告並無犯罪習慣或恃犯罪為
    謀生工具之情形，或因遊蕩、懶惰成習而犯罪，故難認有諭
    知被告強制工作之必要；又被告辯護人認被告之犯罪情狀顯
    可憫恕，請求依刑法第59條酌減其刑一節，被告於本院審理
    中既辯稱因為曾經借給「貝克」15萬元，「貝克」表示如不
    幫忙收取包裹，則不歸還15萬元等情，被告上開所述自屬被
    告與「貝克」間之民事糾紛，難以合理化被告之犯罪動機，
    再者，被告運輸之大麻數量非少，又無其他證據資料可認被
    告為此犯罪當時有何顯可憫恕之情形，難認有酌量減輕其刑
    之必要，附此敘明。(二)扣案之大麻煙草（合計淨重1089.25
    公克）為查獲之第二級毒品，不問是否屬於被告或共犯所有
    ，均應依毒品危害防制條例第18條第1 項前段沒收銷燬之，
    而用以包裝第二級毒品大麻之紙箱1 個，既係「貝克」用以
    包裝、防止大麻裸露之物，可認上開物品屬共同正犯「貝克
    」所有，而供包裹、藏放毒品，防其裸露、潮濕，便於運輸
    所用之物，故應併依毒品危害防制條例第19條第1 項前段之
    規定宣告沒收。又本件被告尚未因運輸第二級毒品而取得報
    酬10萬元，自無從依毒品危害防制條例第19條第1 項之規定
    ，予以沒收犯罪所得財物，附此敘明。
據上論斷，應依刑事訴訟法第299 條第1 項前段，毒品危害防制
條例第4 條第2 項、第18條第1 項前段、第19條第1 項前段，懲
治走私條例第2 條第1 項、第11條，刑法第11條、第28條、第55
條，判決如主文。
本案經檢察官徐文豪到庭執行職務。
中　　華　　民　　國　　96　　年　　8　　月　　31　　日
                      臺灣桃園地方法院刑事第四庭
                          審判長法  官    黃斯偉
                                法  官    尹  良
                                法  官    蘇昭蓉
以上正本證明與原本無異。
如不服本判決，應於送達後10日內，向本院提出上訴狀。
                                書記官    韓若玉
中　　華　　民　　國　　96　　年　　8 　　月　　31　　日
附錄法條：
毒品危害防制條例第4條
製造、運輸、販賣第一級毒品者，處死刑或無期徒刑；處無期徒
刑者，得併科新臺幣 1 千萬元以下罰金。
製造、運輸、販賣第二級毒品者，處無期徒刑或 7 年以上有期徒
刑，得併科新臺幣 7 百萬元以下罰金。
製造、運輸、販賣第三級毒品者，處 5 年以上有期徒刑，得併科
新臺幣 5 百萬元以下罰金。
製造、運輸、販賣第四級毒品者，處 3 年以上 10 年以下有期徒
刑，得併科新臺幣 3 百萬元以下罰金。
製造、運輸、販賣專供製造或施用毒品之器具者，處 1 年以上 7
年以下有期徒刑，得併科新臺幣 1 百萬元以下罰金。
前五項之未遂犯罰之。
懲治走私條例第2條
私運管制物品進口、出口逾公告數額者，處 7 年以下有期徒刑，
得併科新臺幣 3 百萬元以下罰金。
前項之未遂犯罰之。
第 1 項所稱管制物品及其數額，由行政院公告之。
